臺灣士林地方法院民事裁定
110年度消債清字第79號
債  務  人  蔡欣欣  

代  理  人  楊岱樺律師（法扶律師）
上列債務人聲請清算事件，本院裁定如下：
    主  文
債務人甲○○自中華民國一百一十一年二月二十四日十七時起開始
清算程序。
命司法事務官進行本件清算程序。
    理  由
一、按債務人不能清償債務或有不能清償之虞者，得依本條例所
    定清算程序，清理其債務；債務人有消費者債務清理條例（
    下稱消債條例）第75條第1項履行困難情形者，法院得依其
    聲請裁定開始清算程序，消債條例第3條、第75條第5項分別
    定有明文。又法院開始清算程序之裁定，應載明其年、月、
    日、時，並即時發生效力；法院裁定開始更生或清算程序後
    ，得命司法事務官進行更生或清算程序；必要時得選任律師
    、會計師或其他適當之自然人或法人一人為監督人或管理人
    ，此觀消債條例第83條第1項、第16條第1項規定即明。
二、聲請意旨略以：伊前經本院以106年度司執消債更字第55號
    裁定認可更生方案確定。惟伊於民國109年7月起工作收入銳
    減亦不穩定，又於110年5月間發現罹患升結腸惡性腫瘤、盲
    腸惡性腫瘤、膽結石等疾病，因接受手術治療及休養而遭公
    司資遣，至今仍無法工作，故伊係因不可歸責於己之事由，
    致履行更生方案有困難，爰依消債條例第75條第5項規定聲
    請清算等語。
三、經查：
　㈠本件債務人甲○○前聲請更生，經本院以105年度消債更字第14
    8號裁定債務人自106年5月5日17時起開始更生程序，嗣於10
    7年7月19日經本院106年度司執消債更字第55號裁定認可以
    每1月為1期，共計清償68期，每期在每月15日給付，第1期
    至第30期，每期清償新臺幣（下同）8,021元，第31期至第6
    7期，每期清償2萬2,021元，第68期清償7,844元之更生方案
    ，並於107年8月20日確定在案等情，經本院依職權調閱各該
    卷宗查核無訛。是債務人所提之更生方案前既經法院裁定認
    可確定，其再向本院聲請清算，依前揭規定，自應審酌債務
    人是否有「不可歸責於己之事由，致履行有困難」之情事。
　㈡債務人於107年1月至109年7月任職於巧兒宜國際股份有限公
    司，平均每月薪資5萬4,022元，嗣因業績受新冠肺炎疫情影
    響，遂於109年7月11日離職；109年7月14日至108年8月3日
    任職於欣心實業社，卻遭該事業單位積欠薪資；109年8月3
    日至109年8月7日受艾肯國際開發有限公司派遣擔任作業員
    ，領得薪資5,675元；109年8月12日至109年10月27日受鼎佶
    企業有限公司派遣擔任作業員，領得薪資2萬8,490元、4萬5
    ,920元；109年10月29日起至遭資遣前任職於高氏饗宴國際
    股份有限公司擔任廚房助手，領得薪資2,600元、3萬1,489
    元、2萬6,667元、3萬2,000元、2萬6,351元、2萬2,912元、
    2萬5,937元、1萬313元（含資遣費），此有債務人勞工保險
    被保險人投保資料表及明細、金融機構之存摺資料及往來交
    易明細、薪資單、資遣同意書、離職證明書、債務人107至1
    09年度綜合所得稅各類所得資料清單、對帳單（見本院卷第
    22頁至第49頁、第60頁至第62頁、第192頁至第196頁、第21
    0頁至第264頁）在卷可稽。嗣債務人於110年5月發現罹患升
    結腸惡性腫瘤、盲腸惡性腫瘤、膽結石等疾病，有立吉診所
    診斷證明書、新光醫療財團法人新光吳火獅紀念醫院乙種診
    斷證明書（見本院卷第54頁至第58頁）可憑，債務人患病後
    至今仍無法工作，除每月領有租金補助1萬1,000元（見本院
    卷第148頁）外，名下尚有1份有效保單，經計算之解約金為
    7萬911元，業經富邦人壽保險股份有限公司陳報在卷（見本
    院卷第370頁至第372頁）。又債務人除其個人必要生活費用
    外，尚須負擔父親及未成年子女之扶養費用（見本院卷第28
    7頁）。是以，債務人之收入顯然無法支應生活費用及扶養
    費用，更遑論履行更生方案之金額，故債務人主張其因不可
    歸責於己之事由，致履行更生方案有困難等語，應堪認定，
    且依其收支及財產狀況，確有不能清償債務之情事。此外，
    債務人復查無同條例第6條第3項、第8條或第82條第2項所定
    駁回清算聲請之事由存在，則債務人聲請清算，洵屬有據。
    揆諸首揭規定，應予開始清算程序，並命司法事務官進行本
    件清算程序。
四、爰裁定如主文。
中    華    民    國   111    年    2     月    24    日
                  民事第三庭  法  官  劉育琳 
以上正本係照原本作成。
本件裁定不得抗告。　　　　　　　　
中　　華　　民　　國　　111 　年　　2 　　月　　24　　日
                              書記官  邱勃英